臺灣彰化地方法院刑事判決　　　　　　 100年度交訴字第63號
公　訴　人　臺灣彰化地方法院檢察署檢察官
被　　　告　邱致遠
上列被告因公共危險案件，經檢察官提起公訴（100年度偵字第3
845號），被告於準備程序中就被訴事實為有罪之陳述，經受命
法官告知簡式審判之旨，並聽取當事人之意見後，由本院合議庭
裁定由受命法官獨任以簡式審判程序審理，判決如下：
    主    文
邱致遠駕駛動力交通工具肇事，致人受傷而逃逸，累犯，處有期
徒刑陸月，如易科罰金，以新臺幣壹仟元折算壹日。
    事    實
一、邱致遠前因搶奪案件，經國防部高等軍事法院高雄分院以90
    年高審字第101 號判決，判處有期徒刑9 年確定，入監執行
    至民國96年7 月10日始因縮短刑期假釋出監，並於98年10月
    17日假釋期滿未經撤銷視為徒刑已執行完畢。惟邱致遠仍不
    知悔改，於99年12月27日凌晨1 時9 分許，駕駛車牌號碼35
    78─GB號自用小客車，行經國道一號公路195 公里300 公尺
    北向處時，本應注意車前狀況，並隨時採取必要之安全措施
    ，依當時情形，並無不能注意之情事，竟因精神不濟，疏未
    注意及此，貿然前行，而追撞前方由徐智剛所駕駛之車牌號
    碼0751─NY號自用小客車，致徐智剛所駕駛之上開車輛因此
    失控而撞擊路肩護欄，於彈回車道、車輛橫放在車道上後，
    復遭蔡登彥駕駛之車牌號碼2706─NV號自用小客車追撞，致
    徐智剛因此受有胸部挫傷腫痛等傷害（邱致遠所涉過失傷害
    部分，業經徐智剛撤回告訴，另為不起訴處分，蔡登彥所涉
    及過失傷害部分，未據告訴）。邱致遠知悉其已肇事致人受
    傷，係依法負有救助義務之人，理應將徐智剛送醫救治，或
    為適當之處置，竟棄徐智剛之傷勢不顧，不採取適當必要之
    救助，亦未等候警方或救護車到場，而基於肇事逃逸之犯意
    逕自駕駛上開車輛逃逸。經警據報前往現場處理過程中，尚
    未知悉肇事者為何人時，其在有偵查權限之機關或人員未發
    覺其為前揭車輛之駕駛人前，於當日凌晨1 時37分許撥打11
    0 勤務中心，主動向員警承認其涉有上開肇事致人受傷而逃
    逸，自首接受裁判。
二、案經內政部警政署國道公路警察局第三警察隊報告臺灣彰化
    地方法院檢察署檢察官偵查起訴。
    理    由
一、上開犯罪事實，業據被告邱致遠於偵查中、本院準備程序及
    審理時坦承不諱，核與證人即被害人徐智剛於警詢中證述之
    情節相符，並有安泰醫院診斷證明書、道路交通事故現場圖
    、道路交通事故調查報告表(一)(二)及道路交通事故現場照片10
    張等附卷足參。足認被告之自白核與事實相符，自可採為論
    罪科刑之依據。本件事證明確，被告犯行洵堪認定，應予依
    法論科。
二、核被告所為，係犯刑法第185 條之4 之肇事逃逸罪。被告有
    如事實欄所載犯罪科刑及徒刑執行情形，有臺灣高等法院被
    告前案紀錄表1 份在卷可稽，其於有期徒刑執行完畢後5 年
    內，故意再犯本件有期徒刑以上之罪，為累犯，應依刑法第
    47條第1 項規定，加重其刑。又被告於肇事致人受傷後，其
    肇事車輛之車牌號碼3578-GB 號一面掉落在現場附近，其則
    駕車逃逸，員警據報前往現場處理，然員警何時至現場，何
    時以電腦查詢上開肇事車輛之車籍資料，證人即處理事故現
    場之員警張森桂並無法明確供述，僅表示：其是當日凌晨3
    、4 時才知悉本件被告是肇事者等情，此有證人張森桂審理
    筆錄在卷可按，然依內政部警署國道公路警察局第三警察隊
    基地台巡邏車無線電通信聯絡紀錄表及被告使用行動電話門
    號於99年12月27日之雙向通聯紀錄等所示，得知被告於肇事
    後，旋即於當日凌晨1 時37、38分許，以電話向員警告知其
    涉犯上開肇事逃逸並願意製作筆錄等情，故本件宜認定被告
    在有偵查權限之機關或人員未發覺其為前揭車輛之駕駛人前
    ，主動向員警承認駕駛前揭車輛肇事致人受傷而逃逸，自首
    接受裁判，應依刑法第62條前段規定，得減輕其刑，並依刑
    法第71條第1 項規定，先加後減之。爰審酌被告於上開時地
    駕車肇事，致被害人受傷後，未留在現場施以救助行為或報
    警處理，反逕自駕車逃離現場，其行為恐致被害人錯失救護
    良機，易使交通事故所生危害擴大，惡性非輕，固應施以嚴
    懲，俾知警惕，惟斟酌被告就其所犯過失傷害部分業與被害
    人成立調解，有彰化縣田尾鄉調解委員會調解筆錄1 份在卷
    可考，且被告於犯罪後坦承犯行，表示悔悟，態度尚佳，目
    前就讀科技大學等一切情狀，量處如主文所示之刑，並諭知
    易科罰金之折算標準。
據上論斷，應依刑事訴訟法第273 條之1 第1 項、第299 條第1
項前段，刑法第185 條之4 、第47條第1 項、第62條前段、第41
條第1 項前段，判決如主文。
本案經檢察官楊聰輝到庭執行職務。
中    華    民    國    100     年   6    月    30    日
                  刑事第九庭        法  官  鮑慧忠
以上正本證明與原本無異。
如不服本判決應於收受判決後10日內向本院提出上訴書狀，並應
敘述具體理由；其未敘述上訴理由者，應於上訴期間屆滿後20日
內向本院補提理由書狀(均須按他造當事人之人數附繕本)「切勿
逕送上級法院」。
告訴人或被害人對於判決如有不服具備理由請求檢察官上訴者，
其上訴期間之計算係以檢察官收受判決正本之日期為準。
中    華    民    國   100    年    6     月    30    日
                                    書記官  林子惠
附論本案論罪科刑法條
刑法第185條之4
駕駛動力交通工具肇事，致人死傷而逃逸者，處六月以上五年以
下有期徒刑。